臺灣宜蘭地方法院刑事判決　　　　　　　 96年度易字第329號
公　訴　人　臺灣宜蘭地方法院檢察署檢察官
被　　　告　甲○○
上列被告因竊盜案件，經檢察官提起公訴（96年度偵字第2520號）
，本院判決如下：
    主  文
甲○○竊盜未遂，處有期徒刑參月，如易科罰金，以新臺幣壹仟
元折算壹日。
    事  實
一、甲○○意圖為自己不法之所有，於民國96年6月25日下午1時
    許，騎乘車號RC5-853號機車至乙○○位於宜蘭縣礁溪鄉○
    ○路148之1號後方100公尺處之倉庫內，已著手竊盜將乙○
    ○所有之白鐵鍋2個、白鐵鍋蓋2個、狗籠白鐵底盤2個、狗
    籠白鐵隔片4個集中於走道，欲搬離之際，適乙○○通知警
    員沈至穎到場查獲而未遂。
二、案經告訴人乙○○訴由宜蘭縣警察局礁溪分局報請臺灣宜蘭
    地方法院檢察署檢察官偵查起訴。
    理  由
一、訊據被告甲○○固坦承有於上開時間進入乙○○所有之倉庫
    內等情不諱，惟矢口否認有竊盜之犯行，辯稱：因為肚子痛
    才進去倉庫想找廁所，並未竊盜云云。經查：
（一）上開事實，業經告訴人乙○○於警詢及偵查中指述甚詳，
      並經警員即證人沈至穎於偵查及本院審理中證述明確，復
      有現場照片11張、贓物認領保管單在卷可稽，自堪信為真
      實。
（二）被告雖辯稱其係進入屋內找廁所云云，然查，依證人沈至
      穎證稱：「該處是林美村往佛光大學的方向，很偏僻，在
      地人與管區○○○○道，附近有很多草叢，有些在地人也
      不太敢上去……由房屋外面看不到裡面，要走到轉角的地
      方由氣窗才看得到」等語（見偵查卷第19頁及本院卷第31
      頁筆錄），可知該處倉庫地處偏僻，一般在地人甚或不敢
      上去，被告竟騎車至該處上廁所，其所為已與一般常情未
      合，且依證人乙○○於偵查中證稱：「該處廁所已經壞了
      1 年多，沒有水，我們打開廁所的門，門口處的蜘蛛網都
      還在」等語（見偵查卷第21頁筆錄），可知該處廁所亦無
      人入內如廁之痕跡，則若依被告所稱其因內急入內尋找廁
      所，何以連廁所之門均未開啟？且被告自承其住處與該處
      僅需5分鐘之車程可達（見本院卷第34頁），而依證人沈
      至穎所證述之情節及現場照片所示，該處倉庫之窗戶已以
      木板釘住，由該處倉庫之外觀，無法直接看到倉庫內之景
      象，尚須至轉角處才能由氣窗的縫細查看到屋內之情形，
      故單僅由外觀觀之實無從得知倉庫內是否有廁所可供使用
      ，則被告竟捨棄返回僅需幾分鐘車程即可到達之住處如廁
      ，反進入他人所有而不知是否有廁所之倉庫內尋找，其所
      為實與常情有違，況依證人沈至穎所證述：「被告到分局
      沒有大號，只有小便，也沒有肚子痛的情形，看起來很正
      常」等語（見偵查卷第20頁），則果如被告所述其實因內
      急情況急迫始至該處尋找廁所如廁，則何以於為警查獲後
      ，均未表示急欲解便之意？凡此，可知被告所為辯解，均
      與常情不符，顯見其所辯不實，不足採信。
（三）被告雖又辯稱伊沒有翻動東西，且上開白鐵鍋等鐵器騎機
      車並無法載運云云，然證人沈至穎於偵查及本院審理時結
      證稱：「當天到場時，被告剛從屋內出來，滿身大汗拿衣
      服擦臉……被害人進去檢查後，發現工寮內有一些白鐵製
      品被集中一堆，以那些鐵器的體積堆疊後，以被告的機車
      放在腳踏板處載沒問題」等語（見本院卷第31頁及偵查卷
      第20頁筆錄）；證人乙○○於偵查中證稱：「我進屋後發
      現鍋蓋等鐵器被集中堆置，我告訴警察我剛剛要報警時，
      並沒有鐵器被集中堆置……照片上的鐵製品是在我報案到
      警察來期間被堆置」等語（見偵查卷第21頁筆錄），故依
      證人乙○○及沈至穎所述，於證人乙○○離開該處之際，
      上開白鐵鍋等鐵器並未有集中一處之情形，而至證人乙○
      ○及沈至穎返回該處時，始發現上開白鐵鍋等鐵器有集中
      於走道之情形，且於證人沈至穎到達現場時，被告始由屋
      內走出且滿身大汗，則若依被告所辯，其僅因尋找衛生紙
      而沒有注意到有無翻動到物品，何以於走出時滿身大汗？
      且上開白鐵鍋等鐵器均被集中於走道處？顯見被告確有將
      上開白鐵鍋等鐵器搬運集中於走道處之行為無誤，且依照
      片所示該白鐵鍋蓋、狗籠白鐵底盤、狗籠白鐵隔片之體積
      均係扁平，白鐵鍋亦不大，將之擺放於機車腳踏板上尚非
      不能，故被告辯稱騎機車無法載運云云，亦屬卸責之詞，
      不足採信。
（四）綜上所述，被告所為辯解，均不足採信，其確有為自己不
      法所有之意圖而欲竊取證人乙○○所有之白鐵鍋2個、白
      鐵鍋蓋2個、狗籠白鐵底盤2個、狗籠白鐵隔片4個，並著
      手將之搬運集中於走道處，因遭發覺而不遂之犯行，堪以
      認定，應依法論科。
二、核被告所為，係犯刑法第320條第1項、第3項之竊盜未遂罪
    。被告雖已著手竊盜行為之實施，惟其犯罪尚屬未遂，爰依
    刑法第25條第2項規定，按既遂犯之刑減輕之。爰審酌被告
    犯罪之動機、目的、竊得財物之價值尚屬輕微及犯罪後飾詞
    否認態度不佳等一切情狀，量處如主文所示之刑，並諭知易
    科罰金之折算標準。
據上論斷，應依刑事訴訟法第299條第1項前段，刑法第320條第1
項、第3項、第25條、第41條第1項前段，刑法施行法第1條之1第
1項、第2項前段，判決如主文。
本案經檢察官張立言到庭執行職務
中　　華　　民　　國　　96　　年　　10　　月　　18　　日
                  刑事第二庭法  官  鄭貽馨
以上正本證明與原本無異。
如不服本判決應於收受本判決後10日內向本院提出上訴書狀，並
應敘述具體理由。若未敘述理由者，應於上訴期間屆滿後20日內
向本院補提理由書狀(均須按他造當事人之人數附繕本)。
                            書記官  林嘉萍
中　　華　　民　　國　　96　　年　　10　　月　　19　　日
附錄本案論罪科刑法條全文：
中華民國刑法第320條
（普通竊盜罪、竊佔罪）
意圖為自己或第三人不法之所有，而竊取他人之動產者，為竊盜
罪，處 5 年以下有期徒刑、拘役或 5 百元以下罰金。
意圖為自己或第三人不法之利益，而竊佔他人之不動產者，依前
項之規定處斷。
前二項之未遂犯罰之。
